# Adjective inflection




## Temporary lexicon


 * **LEXICON A_** = , when we do not know. Redirecting to N_ (?) 


## Regolar lexica

 * **LEXICON A_UZ** = uz’:ud, goes to NMN_NORUZ

 * **LEXICON A_RUSKED** = gets +A and goes to NMN\_RUSKED

 **LEXICON A_MUNA**   muna:mun

 * **LEXICON A_NADO** =  nado:nado


 * **LEXICON A_POIG** =  poig:poig

 * **LEXICON A_MARJ** =  marj:marj

 * **LEXICON A_JAUH** =  jauh:jauh

 * **LEXICON A_OIGED** = oiged:oig%{eØ%}d

 * **LEXICON A_KEL** = kel':kel

 * **LEXICON A_SAR1** = sar':sar

 * **LEXICON A_KEZI** = kezi:ked


 * **LEXICON A_VIDENZ1** =  videnz':viden (-den, -t, -zid)


 * **LEXICON A_LANDEH** =  landeh:land

 * **LEXICON A_VEDEKAZ** =  vedekaz:vedeka

 * **LEXICON A_SEIBAZ** =  seibaz:seib

 * **LEXICON A_CIPUINE** = cipuine:cipu

 * **LEXICON A_TOSHTMINE** =  toštmine:toštmi

 * **LEXICON A_KENGATOI** =  kengätoi:kengäto

 * **LEXICON PRFPRC-DECLENSION** =  -nu



* * *
<small>This (part of) documentation was generated from [../src/fst/affixes/adjectives.lexc](http://github.com/giellalt/lang-vep/blob/main/../src/fst/affixes/adjectives.lexc)</small>